# 请教陈老师：山东省地炼整合交易资金核算

提问人：tianping820808 时间：2022-05-07 15:43:06
一、背景根据山东省人民政府《关于推动全省地炼企业产能整合转移实现高质量发展的工作方案》（鲁政办字（ 2019 ） 144 号）第二条第六款：
【（六）推动产能指标交易。地炼企业获得进口原油使用资质、经国家核定的产能，基准交易价格每吨确定为 800 元，进口原油使用资质指标每吨 50 元；地炼企业未获得进口原油使用资质、产能未经过国家核定的，在基准交易价格基础上下调10%。 2019 年签订整合转移协议的，在基准价基础上上浮10%， 2020 年按基准价执行， 2021 年及以后每年下调10%。交易资金在企业炼油装置停产前 3 个月支付20%，停产后 1 个月内再支付30%，拆除炼油装置后 1 个月内再支付40%，完成验收后 1 个月内支付剩余的10%。】某成品油生产企业具有国家核定的一次加工能力（产能） 200 万吨/年，进口原油使用资质 100 万吨/年，于 2019 年签订了地炼整合转移协议，将产能和进口原油使用资质指标转让给烟台裕龙岛炼化一体化项目，预计可获得指标交易资金18.15亿元【=（ 200 万吨 _800_ 元 _/_ 吨 _+100_ 万吨 _/_ 年 50 元/吨）*110%】。该企业整合完成后将继续经营，但不再生产成品油，而是转产其他非油化工产品。
二、二、 问题
地炼指标整合交易资金18.15亿元应该不属于政府补助，但是否适用《CAS-14 收入准则》?
是否应该在实际收到交易资金时（分次）确认收入或利得？

回答人：chenyiwei
该指标转让相当于处置一项账面价值为零的无形资产。根据新收入准则应用指南：“企业处置固定资产、无形资产等，在确定处置时点以及计量处置损益时，按照本准则的有关规定进行处理”。
应按照该原则确认资产处置损益。该项资产处置损益应在将产能指标交付给受让方并获得主管部门确认时一次性确认（尚未收到的款项确认为其他应收款），不应根据收款进度分段确认。